【裁判字號】    88,易,3520
【裁判日期】    890121
【裁判案由】    竊盜
【裁判全文】
台灣台中地方法院刑事判決                        八十八年度易字第三五二號
    公  訴  人  臺灣臺中地方法院檢察署檢察官
    被      告  乙○○
    指任辯護人  本院公設辯護人己○○
右列被告因竊盜等案件，經檢察官提起公訴（八十八年度偵字第一九三九二號），及
移送併辦（八十八年度偵字第二二三八七號、二一三三七號），本院判決如左：
    主  文
乙○○連續意圖供行使之用，而偽造有價證券，累犯，處有期徒刑貳年貳月，如附表
二所示之支票貳紙、萬用刀壹把、十字起子壹支、氣焊機壹支，均沒收。
    事  實
一、乙○○於民國（下同）八十六年因違反麻醉藥品條例罪，經台灣高等法院台中分
    院判處有期徒刑二年十月確定，並八十七年十二月二十三日假釋期滿執行完畢，
    詎仍不知悔改。復基於意圖為自己不法所有之概括犯意，於附表一所示時間、地
    點，持乙○○所有，客觀上具殺傷力，足供兇器使用之如附表一所示之物，以附
    表一所示方法（其中附表一編號八、十、十三之毀損告訴人丁○○、丑○○及癸○○所有自小客車車窗部分，業據告訴人丁○○等提出告訴），竊取如附表二所
    示之物（除已發還部分外，現金均已花用怠盡，其餘物品均已丟棄滅失）。旋基
    於意圖供行使之用之概括犯意，於八十八年八月中旬，在台中市○○路三五九之
    二號六樓之十二室住處，先盜用竊得之甲○○之印章蓋於竊得之甲○○支票上，
    以偽造甲○○之印文，簽發號碼ＤＢ0000000號、發票日八十八年九月六
    日、金額新台幣（下同）五萬元、付款人華南商業銀行水湳分行之支票一紙，交
    付向其借票之不知情友人壬○○周轉之用，復於八十八年八月三十日，在同址，
    盜用竊得之張重謀之印章蓋於竊得之張重謀支票上，以偽造張重謀之印文，簽發
    號碼ＡＫ0000000號、發票日八十八年九月十日、金額一萬元、付款人台
    灣銀行大里分行之支票一紙，交付不知情之修車廠老閭葉家宏用以支付修車費用
    。先於八十八年八月三十日凌晨三時許，在台中市○○路四十號前，持其所有客
    觀上具殺傷力，足供兇器使用之萬用刀一把，打破停放該址之留峰甫所有Ｍ三－
    九五五五號自小客車車竊玻璃，著手竊取車內物品時，為留峰甫當場發覺，報警
    查獲，並扣得萬用刀一把。嗣於八十八年十月十六日，在台中市○○街三十一號
    前，持具殺傷力之氣焊機、十字起子各一支，打破停放該址之癸○○所有ＮＹ－
    五九五九號自小客車車窗，甫著手竊取車內物品時，為癸○○發覺，報警查獲，
    並扣得氣焊機、十字起子各一支，經警循線查獲上情。
二、案經丁○○、丑○○及癸○○訴請臺中市警察局第二分局報請臺灣臺中地方法院
    檢察署檢察官偵查起訴。
    理  由
一、訊據被告對於右揭事實供承不諱，核與告訴人丁○○、丑○○、癸○○、被害人
    張傳國、陳民德、林福來、辛○○、丙○○、子○○及證人葉家弘、壬○○、陳
    文濱、顏瑤華、周玉芳、劉三奇所指訴暨證述之情節相符，並有扣案之萬用刀一
    把、十字起子、氣焊機各一支及如附表二所示支票、退票理由單、遺失票據申報
    書各二紙、贓物認領保管單十三張、中華民國護照遺失作廢申表一紙在卷足資佐
    證，事證至臻明確，被告犯行洵堪認定。
二、核被告所為係犯刑法第三百二十一條第一項第三款之攜帶兇器竊盜罪、第三百二
    十一條第一項第三款、第二項之攜帶兇器竊盜未遂罪、第三百二十條第一項之竊
    盜罪、第三百五十四條之毀損罪及第二百零一條一項之偽造有價證券罪。被告盜
    用被害人甲○○、張重謀之印章以偽造其印文，用以偽造甲○○及張重謀之支票
    ，分別交予不知情之壬○○、葉家宏使用，其交付之低度行為應為偽造之高度行
    為所吸收，且該偽造之印文構成偽造支票之一部分，所盜用之印章，為偽造之階
    段行為，均應包括於偽造有價證券罪之內，均不另論罪。另被告所為前開竊盜罪
    、攜帶兇器竊盜既遂、未遂及毀損他人物品之行為及先後二次偽造有價證券等犯
    行，均時間緊接，犯罪構成要件又復相同，顯係各基於概括之犯意為之，均為連
    續犯，爰依刑法第五十六條之規定以一罪論即連續攜帶兇器竊盜罪、連續毀損他
    人物品罪、連續偽造有價證券罪，並各加重其刑。至被告所犯上開攜帶兇器竊盜
    罪、毀損罪及偽造有價證券三罪間，有方法結果之牽連關係，為牽連犯，應從一
    重之偽造有價證券罪論處。公訴意旨固未就附表一編號三被告竊盜犯行、編號五
    被告攜帶兇器竊盜及偽造張重謀名義簽發有價證券等犯行部分起訴，然與移送併
    辦之如附表一編號一、二、四、六至十三之被告攜帶兇器竊盜及偽造有價證券部
    分（八十八十八年度偵字第二二三八七號、二一三三七號）等犯行，均與業據起
    訴部分犯行有牽連犯及連續犯關係，屬裁判上一罪，自為本院審理論究範圍，併
    予敘明。被告前於八十六年間曾犯麻醉藥品管理條例罪，經臺灣高等法院台中分
    院判處有期徒刑二年十月確定，並於八十七年十二月二十三日假釋期滿執行完畢
    ，此有台灣台中地方法院檢察署刑案資料查註紀錄表一份在卷可按，五年以內再
    犯本件有期徒刑以上之罪，為累犯，應依刑法第四十七條規定加重其刑。至被告
    所犯上開偽造有價證券罪部分，其素行尚不佳，所偽造之有價證券僅二張，且金
    額合計僅六萬元，而其中五萬元，被告於因案押前業已與持票人壬○○及票主
    甲○○當面交涉，持票人壬○○並未向票主甲○○行使票款請求權至甲○○受有
    損害，此經被害人甲○○陳明在卷，且依證人壬○○所述，本件被告於發票日屆
    滿前，確曾親自告知欲改交付現金予壬○○，用以換回壬○○先前所調借之上開
    偽造支票，嗣因該紙支票業經壬○○向他人周轉而作罷等情，足見被告並無使被
    害人受損害，其此部分犯罪情狀在客觀上足以引起一般同情，如予宣告法定最低
    度之有期徒刑猶嫌過重，故依刑法第五十九條之規定，予以酌減此部分之刑。爰
    審酌被告犯罪之動機、目的、手段、所生危害及犯罪後坦認罪愆，頗具悔意之態
    度等一切情狀，量處如主文所示之刑。扣案之萬用刀一把、十字起子一支、氣焊
    機一支，為被告供犯罪所用之物，且屬被告所有，業經被告陳明在卷，爰依法併
    予宣告沒收之；再被告偽造之如附表二所示之支票二紙，應依法併為沒收之諭知
    。至所偽造之被害人甲○○及張重謀印文，係屬偽造有價證券之一部，已因支票
    沒收而包括在內，自毋沒重為沒收之諭知。
據上論斷，應依刑事訴訟法第二百九十九條第一項前段、刑法第五十六條、第三百二
十一條第一項第三款、第二項、第三百五十四條、第二百零一條第一項、第五十五條
、第四十七條、第五十九條、第二百零五條、第三十八條第一項第二款、罰金罰鍰提
高標準條例第一條前段，判決如主文。
中    華    民    國      八十九      年      一      月      二十一    日
                                      台灣台中地方法院刑事第二庭
                                              法  官  林  靜  芬
附表一
編號  時間                地點            犯罪方法及毀損物品
一  88.7.17六時許   台中市○○街三一巷  以氣焊機、十字起子毀損車窗，並竊取
                    一號前OG8599號車內  辛○○所有公事包一只、護照、台胞證
                                        存摺、香港入境許可證各一件（均已發
                還辛○○）。
二  88.7.31二十一時許  台中市○村路與公  以同右方法，竊取連清仲所有健保卡
                    益路口nu5666號車內  、國民黨黨證、保險証、識別證、捐血
                                        卡各一份及戊○○所有扣繳憑單、身分
                                        證影本各四張、印章一枚。
三  88.8.8二十時許  台中市○○○街四四  趁張重謀車門未鎖之際，入內竊取台銀
                    一號前R9-8997號車內 大里分行空白支票 (AK0000000-AK0000
                                        000)三十九張、張重謀印章一枚。
四  88.8.15十六時許 台中市○○○路○段  以氣焊機、十字起子毀損車窗，並竊取
                    六二號前X3-6679號車 甲○○所有華南銀行水湳分行空白支票
                                        五張(DB0000000-DB0000000)、甲○○
                                        印章一枚。
五  88.8月中旬     台中市○○路、東興市  以同右方法，竊取庚○○所有信用卡
                  場附近M8-8545號車內   、機車駕照各一張、刮鬍刀、太陽眼鏡
                                        各一支、皮包一個、現金二千餘元。
六  88.9.3中午    台中市○○街十二號前  以同右方法，竊取張傳國所有自小客車
                  OM-3532號車內          行照及機車行照各一張、保險單二張
                                        、防身器持用證一張（均已發還張傳國
                                        ）、行動電話一支、存摺、金融卡各五
                                        張。
七  88.9.13七時  台中市○○路一七九號  以同右方法，竊取陳民德所有金融卡、
    三十分許     附近E9-6680號自小客車 話卡各一張（已發還陳民德）、身分證
                   、駕照、健保卡各一張、手錶一個、存
                                       摺三本、高速公路回速票四張。
八  88.9.23五時許 台中市○○路、民權路 以同右方法，竊取丁○○所有多功能萬
                  口B3-9499號自小客車  用筆記本一本、雷朋眼鏡一支（已發還
                                      丁○○）。
                                      毀損丁○○前開自小客車車窗玻璃（價值
                                      三千元）部分，丁○○提出告訴。
九  88.9.23二十二時  台中市○○路、英  以同右方法，竊取丙○○所有皮包一個
    許             才路口,QO-8750號自  、眷保卡一張（已發還丙○○）。
                   小客車
十  88.9.27二時許  台中市○○街一七    以同右方法，竊取丑○○所有背包一個
                   0號前OD-7667號自小  、金融卡二張、存摺一本、身分證、駕
                   客車                照各一張、何銘淦所有存摺一本、支票
                                       存款往來簿一本、身分證、行照各一張
                                       、呼叫器一個、中鴻建設公司印鑑、謝
                                       州明、賴森治印章各一枚（均已發還何
                                       銘淦、丑○○）及現金三萬五千元。
                                       毀損丑○○前開自小客車車窗部分，謝
                                       美玲提出告訴。
十一 88.9.27八時許 台中市○○街十七號  以同右方法，竊取子○○所有皮夾二只
                   前SM-8868號自小客車 。
十二 88.10.9五時許 台中市○○街七一號  以同右方法，竊取林福來所有皮包一個
   旁巷內W4-0057號自小 、中國駕照、捐血卡各一張、信用卡二
                   客車                張（已發還林福來）、行動電話電池二
                                       個、美金二百元、人民幣三百元、港幣
                                       一百元、禮券三千元、硬幣一千元。
十三 88.10.16六時 台中市○○街三一號前 以同右方法，著手竊取癸○○車內物品
     十分許       NY-5959號自小客車    之際，遭癸○○發現報警查獲而未遂。
                                       毀損癸○○前開自小客車車窗部分，黃
                                       惠美提出告訴。
附表二
編號  票據號碼          發票人  發票日  金額（新台幣）    付款人
一  ＤＢ0000000  甲○○  88.9.6  五萬元  華南商銀水湳分行
二  ＡＫ0000000  張重謀  88.9.10 一萬元        台銀大里分行
右正本證明與原本無異。
如不服本判決，應於判決送達後十日內向本院提出上訴狀，上訴於臺灣高等法院臺中
分院(須附繕本)。
                                              書記官
中    華    民    國      八十九      年    一        月      二十六   日
附錄論罪科刑實體法條文：
刑法第二百零一條
意圖供行使之用，而偽造、變造公債票、公司股票或其他有價證券者，處三年以上十
年以下有期徒刑，得併三千元以下罰金。
行使偽造、變造之公債票、公司股票或其他有價證券，或意圖供行使之用，而收集或
交付於人者，處一年以上七年以下有期徒刑，得併科三千元以下罰金。
刑法第三百五十四條
毀棄、損壞前二條以外之他人之物，或致令不堪用，足以生損害於公眾或他人者，處
二年以下有期徒刑、拘役或五百元以下罰金。
刑法第三百二十一條
犯竊盜罪而有左列情形之一者，處六月以上五年以下有期徒刑：
一、於夜間侵入住宅或有人居住之建築物、船艦，或隱匿其內而犯之者。
二、毀越門扇、牆垣或其他安全設備而犯之者。
三、攜帶兇器而犯之者。
四、結夥三人以上而犯之者。
五、乘火災、水災或其他災害之際而犯之者。
六、在車站或埠頭而犯之者。
前項之未遂犯罰之。
刑法第三百二十條
意圖為自己或第三人不法之所有，而竊取他人之動產者，為竊盜罪，處五年以下有期
徒刑、拘役或五百元以下罰金。
意圖為自己或第三人不法之利益，而竊佔他人之不動產者，依前項之規定處斷。
前二項之未遂犯罰之。


司法院資訊處製作；財團法人民間司法改革基金會備份。
